【裁判字號】    94,易,1092
【裁判日期】    950118
【裁判案由】    毒品危害防制條例
【裁判全文】
臺灣士林地方法院刑事判決              94年度易字第1092號
公  訴  人  臺灣士林地方法院檢察署檢察官
被      告  甲○○
上列被告因違反毒品危害防制條例案件，經檢察官提起公訴（94
年度毒偵字第1628號），被告為有罪之陳述，本院合議庭裁定改
行簡式審判程序，並判決如下：
    主  文
甲○○連續施用第二級毒品，處有期徒刑柒月，扣案之安非他命
陸包（驗餘淨重壹點參伍公克）沒收銷燬，安非他命吸食器貳組
沒收。
    事  實
一、甲○○前因施用第二級毒品安非他命案件，經觀察、勒戒後
    ，認無繼續施用毒品之傾向，於民國90年4 月24日釋放，並
    由臺灣士林地方法院檢察署檢察官於90年4 月22日以90年度
    毒偵字第632 號為不起訴處分確定，又因再犯毒品案件，經
    由北部地方法院軍事法院桃園分院檢察署於91年11月7 日以
    91年度軍法字第135 號為不起訴處分確定；復因施用第二級
    毒品安非他命案件，經臺灣士林地方法院檢察署檢察官以93
    年度毒偵字第934 號提起公訴，嗣經臺灣士林地方法院以93
    年度易字第704 號判決處有期徒刑四月確定。詎甲○○於上
    開觀察勒戒執行完畢釋放後五年內，復基於施用第二級毒品
    之概括犯意，自94年1 月間某日起至94年5 月4 日止，在臺
    北縣汐止市○○○路201 巷42號7 樓租屋處，約一、二個星
    期一次，以將安非他命置於玻璃球內點火燒烤吸食之方式，
    連續施用第二級毒品安非他命多次，嗣於94年5 月4 日下午
    5 時45分許，在臺北縣汐止市○○○路213 巷16號網路遊俠
    網咖店，為警查獲持有改造G10CK 17型9 釐米口徑手槍1 把
    、改造9 釐米子彈13顆及彈匣1 個（涉犯槍砲彈藥刀械管制
    條例部分，檢察官另案偵辦），並同意員警搜索其臺北縣汐
    止市○○○路201 巷42號7 樓之租屋處所，旋於同日下午6
    時35分許，為警在上址查扣安非他命六包（驗餘淨重1.35公
    克）及安非他命吸食器二組。
二、案經臺北市政府警察局北投分局報請臺灣士林地方法院檢察
    署檢察官偵查起訴。
    理  由
一、前揭犯罪事實，業據被告甲○○於偵查中、本院準備程序及
    審理時供認不諱（見95年1 月11日準備程序筆錄、審判筆錄
    ），又被告為警查獲時，經採集其尿液送檢驗結果，呈安非
    他命陽性反應，有濫用藥物尿液檢體監管紀錄表、臺灣檢驗
    科技股份有限公司94年5 月24日CH/2005/50381 號濫用藥物
    尿液檢驗報告各一紙在卷可稽（見核退卷第28頁、偵查卷第
    4 頁），復有安非他命六包、安非他命吸食器二組扣案可資
    佐證，而扣案之白色透明晶體六包（總毛重2.73公克，淨重
    1.41公克，各取0.01公克化驗，驗餘淨重1.35公克），經送
    鑑驗結果，確含第二級毒品甲基安非他命成分，亦有臺北市
    政府警察局94年10月24日北市鑑毒字第414 號鑑驗通知書一
    紙附卷可憑（見偵查卷第65頁），足徵被告自白與事實相符
    。事證明確，被告犯行堪以認定。
二、按犯毒品危害防制條例第十條之施用毒品罪者，檢察官應聲
    請法院裁定令被告入勒戒處所觀察、勒戒。觀察、勒戒後，
    檢察官依據勒戒處所之陳報，認受觀察、勒戒人無繼續施用
    毒品傾向者，應即釋放，並為不起訴處分；認受觀察、勒戒
    人有繼續施用毒品傾向者，檢察官應聲請法院裁定令入戒治
    處所施以強制戒治。經觀察、勒戒或強制戒治執行完畢釋放
    後，五年內再犯毒品危害防制條例第十條之罪者，檢察官或
    少年法院應依法追訴或裁定交付審理，毒品危害防制條例第
    20條第1 項、第2 項、第23條第2 項分別定有明文。查被告
    前因施用第二級毒品安非他命案件，經觀察、勒戒後，認無
    繼續施用毒品之傾向，由臺灣士林地方法院檢察署檢察官於
    90年4 月22日以90年度毒偵字第632 號為不起訴處分確定，
    又因再犯毒品案件，經由北部地方軍事法院桃園分院裁定送
    觀察、勒戒後，仍認無繼續施用毒品之傾向，由北部地方軍
    事法院桃園分院檢察署於91年11月7 日以91年度軍法字第13
    5 號為不起訴處分確定；復因施用第二級毒品安非他命案件
    ，經臺灣士林地方法院檢察署檢察官以93年度毒偵字第934
    號提起公訴，嗣經本院以93年度易字第704 號判決處有期徒
    刑四月確定，有臺灣士林地方法院檢察署90年度毒偵字第63
    2 號不起處分書、本院93年度易字第704 號刑事判決、法務
    部全國檢察官線上查詢刑案人犯在監所最新資料報表、全國
    施用毒品案件紀錄表、受觀察勒戒人毒品及前科紀錄簡列表
    各一份在卷可稽，被告於90年4 月24日觀察勒戒執行完畢釋
    放後，五年內之94年1 月間某日至94年5 月4 日止再犯毒品
    危害防制條例第10條之罪，經檢察官提起公訴，本院應予審
    理。再按安非他命係毒品危害防制條例第2 條第2 項第2 款
    所稱之第二級毒品。核被告施用安非他命之行為，係犯毒品
    危害防制條例第10條第2 項之施用第二級毒品罪，被告持有
    安非他命進而施用，其持有安非他命之低度行為應為施用安
    非他命之高度行為所吸收，不另論罪。被告先後多次施用安
    非他命之犯行，時間緊接，所犯為構成要件相同之罪名，顯
    係基於概括犯意為之，為連續犯，應依刑法第56條之規定論
    以一罪，並加重其刑。爰審酌被告有施用毒品及違反槍砲彈
    藥刀械管制條例之前科，素行不佳，犯罪手段及次數，及犯
    罪戕害自己身心健康，與犯罪後供認犯行等一切情狀，量處
    有期徒刑七月。
三、至扣案之安非他命六包（總毛重2.73公克，淨重1.41公克，
    各取0.01公克化驗，驗餘淨重1.35公克），為查獲之第二級
    毒品，不問屬於犯人與否，應依毒品危害防制條例第18條第
    1 項前段之規定宣告沒收銷燬；又扣案之安非他命吸食器二
    組，係被告所有供施用安非他命所用之物，業據其供明在卷
    ，因非屬專供施用安非他命之器具，應依刑法第38條第1 項
    第2 款之規定宣告沒收。
據上論斷，應依刑事訴訟法第299 條第1 項前段、第273 條之1
第1 項，毒品危害防制條例第10條第2 項、第18條第1 項前段，
刑法第11條、第56條、第38條第1項第2款，判決如主文。
本案經檢察官呂永魁到庭執行職務。
中    華    民    國    95    年    1     月    18    日
                  刑事第四庭法  官  周  明  鴻
以上正本證明與原本無異。
如不服本判決，應於判決送達後10日內，向本院提出上訴狀。
                            書記官  楊  哲  偉
中    華    民    國    95    年    1     月    20    日
論罪法條：
毒品危害防制條例第10條第2 項
施用第一級毒品者，處6 月以上5 年以下有期徒刑。
施用第二級毒品者，處3 年以下有期徒刑。


司法院資訊處製作；財團法人民間司法改革基金會備份。
